# 不需支付的应付账款如何认定？

提问人：sherbetlemon 时间：2010-09-17 12:10:39
企业有一部分应付账款长期挂账（至少两三年以上，甚至五年以上），金额较大，企业介绍说属于不需支付的款项。函证地址都无法查找，且近几年对方也没来要款。如果把这些款项转为收入，审计时需要哪些证据？因为对方讨债的证据我们无法取得，是不是可以根据账面上长期无发生额以及企业的说明确认？ 另外，还有一些应付账款虽然一直有往来，但是包含有一块前期的不需付的款项。如果函证回函金额少于账面应付金额，是否也可以确认为不需付的款项？

回答人：chenyiwei
这个问题以前讨论过多次，你可以搜索一下本版面。由于核销负债将导致负债少计，因此应当谨慎。首要的问题是查明债务的形成原因和无法支付的原因，关注当初债务形成的真实性，是否属于会计差错或以前年度利用负债调节利润等。

回答人：chenyiwei
回复 板凳 sherbetlemon 的帖子我理解，“企业把收不回的应收账款和不需付的应付账款一并打包，转让给老股东”可能是为了简化问题的处理，但不因此减轻企业管理层对可能存在的会计差错进行调查和更正的责任。应收帐款的转让只要通知债务人，无需取得债务人同意，相对还比较好处理（但要关注关联交易的定价公允性问题）；应付帐款的转让必须征得债权人同意，但在你所说的情况下，如何取得这些同意的证据可能是个难题。